臺灣新竹地方法院刑事判決　　　　　　　　96年度易字第20號
公　訴　人　臺灣新竹地方法院檢察署檢察官
被　　　告　甲○○
上列被告因偽造文書案件，經檢察官提起公訴（95年度偵緝字第
555號），被告於本院準備程序為有罪之陳述，爰經合議庭裁定
由受命法官獨任行簡式程序審理，並判決如下：
    主    文
甲○○共同連續行使偽造私文書，足以生損害於他人，處有期徒
刑陸月，如易科罰金，以銀元參佰元即新臺幣玖佰元折算壹日。
附表一至附表四所示信用卡共肆張、附表一至附表三、附表四編
號一至編號九、編號十一、編號十二、編號十五、編號十六所示
簽帳單特約商店存根聯上偽造之「乙○○」署押簽名共貳拾枚
、簽帳單客戶存查聯共貳拾紙，均沒收。
　  事    實
一、甲○○與黃佩棋（經檢察官另案通緝中）原係男女朋友關係
    ，緣黃佩棋於民國92年12月初，利用為其同任職於聯華電子
    股份有限公司之同事乙○○代辦新竹國際商業銀行信用卡，
    而取得乙○○身分證、工作證影本之機會，自92年12月間某
    日起至94年6月間某日止，連續4次冒用乙○○之名義，分別
    在中國信託商業銀行股份有限公司（下稱中信銀行）、臺灣
    新光商業銀行股份有限公司（下稱新光銀行）、香港商香港
    上海匯豐銀行股份有限公司（下稱匯豐銀行）及安信銀行股
    份有限公司（下稱安信銀行）信用卡申請書上申請人簽名欄
    上，偽造「乙○○」之署押簽名，及在聯絡人資料欄填載黃
    佩棋之姓名、電話而偽造各該申請書私文書，繼而持向中信
    銀行、新光銀行、匯豐銀行及安信銀行行使申辦信用卡，使
    中信銀行、新光銀行、匯豐銀行及安信銀行均陷於錯誤，誤
    認確係乙○○本人申辦信用卡而分別核發如附表一至附表四
    所示信用卡共4張予黃佩棋，黃佩棋並先後於前開4張信用卡
    背面各偽造乙○○之署押簽名，藉以表示係由本人親自簽名
    且該簽名者於信用卡有效期間內均有權使用之意思，而偽造
    信用卡背面私文書後，即伺機持以詐騙消費。詎甲○○明知
    黃佩棋並非「乙○○」，亦無權利使用前開4張信用卡，竟
    與黃佩棋基於概括犯意聯絡，先後為下列行使偽造私文書及
    詐欺之行為：
(一)、甲○○與黃佩棋共同基於行使偽造私文書及詐欺取財之概
      括犯意聯絡，連續於附表一、附表二、附表四編號三、編
      號十一至編號十五所示時間，先後15次持附表一、附表二
      、附表四所示之信用卡，相偕至附表一、附表二、附表四
      編號三、編號十一至編號十五所示之特約商店，均推由黃
      佩棋冒名刷卡消費，且於各次消費時，黃佩棋分別在1式2
      聯之簽帳單持卡人簽名欄上偽造「乙○○」署押簽名2枚
      （採複寫方式，黃佩棋在客戶存查聯上偽造「乙○○」之
      署押簽名，同時複寫在特約商店存根聯），用以證明「乙
      ○○」消費之金額，並同意依照信用卡使用規定，將依簽
      帳單上所示之全部金額，付款予發卡銀行，而偽造該紙私
      文書，且將所偽造之私文書簽帳單特約商店存根聯交店家
      留存，主張各該特約商店可依該紙簽帳單所載之金額，向
      中信銀行、新光銀行、安信銀行請求付款之意思而行使之
      （其中附表四編號十三、編號十四所示2次消費僅需行使
      交付信用卡刷卡即可，尚無偽造簽帳單之行為），致附表
      一、附表二、附表四編號三、編號十一至編號十五所示各
      該特約商店店員均陷於錯誤，誤以為黃佩棋為有權使用該
      信用卡消費之人，而同意黃佩棋以上開信用卡刷卡消費之
      方式購買商品，並將該等商品交付予其收受，足生損害於
      乙○○、中信銀行、新光銀行、安信銀行對信用卡持有人
      消費管理之正確性及各該特約商店（各次使用之信用卡、
      盜刷時地、盜刷金額、偽造署押數均詳如附表一、附表二
      、附表四編號三、編號十一至編號十五所示）。
(二)、甲○○與黃佩棋復承前行使偽造私文書及另基於詐欺得利
      之概括犯意聯絡，連續於附表三、附表四編號一、編號二
      、編號四至編號十、編號十六所示時間，先後11次持附表
      三、附表四所示之信用卡，相偕至附表三、附表四編號一
      、編號二、編號四至編號十、編號十六所示之特約商店，
      或由甲○○，或推由黃佩棋，以冒名刷卡或告知信用卡資
      料授權交易之方式詐騙消費，且於每次消費時，甲○○或
      黃佩棋分別在1式2聯之簽帳單持卡人簽名欄上偽造「乙○
      ○」署押簽名 2枚（採複寫方式，甲○○或黃佩棋在客戶
      存查聯上偽造「乙○○」之署押簽名，同時複寫在特約商
      店存根聯），用以證明「乙○○」消費之金額，並同意依
      照信用卡使用規定，將依簽帳單上所示之全部金額，付款
      予發卡銀行，而偽造該紙私文書，且將所偽造之私文書簽
      帳單特約商店存根聯交店家留存，主張各該特約商店可依
      該紙簽帳單所載之金額，向匯豐銀行、安信銀行請求付款
      之意思而行使之（其中附表四編號十所示該次係以告知卡
      號等信用卡資料之方式授權扣款消費，故無偽造簽帳單之
      行為），致附表三、附表四編號一、編號二、編號四至編
      號十、編號十六所示各該特約商店店員均誤認為係真正持
      卡人之刷卡消費而陷於錯誤，提供修理汽車之勞務、住宿
      之服務或同意予以扣款繳交電信費而詐得不法利益，足生
      損害於乙○○、匯豐銀行、安信銀行對信用卡持有人消費
      管理之正確性及各該特約商店（各次使用之信用卡、盜刷
      時地、盜刷即偽造署押行為人、盜刷金額、偽造署押數均
      詳如附表三、附表四編號一、編號二、編號四至編號十、
      編號十六所示）。嗣乙○○接獲中信銀行郵寄之信用卡帳
      款遲繳通知函，發覺遭冒名申辦信用卡使用而報警處理，
      始循線查悉上情。
二、案經乙○○訴由新竹市警察局移送臺灣新竹地方法院檢察署
    檢察官偵查起訴。
    理    由
一、本件被告甲○○所犯行使偽造私文書罪、詐欺取財罪、詐欺
    得利罪等罪，均非死刑、無期徒刑、最輕本刑為3年以上有
    期徒刑之罪，或高等法院管轄第一審之案件，被告於本院準
    備程序進行中，就被訴事實為有罪之陳述，經本院合議庭認
    合於刑事訴訟法第273條之1第1項之規定，裁定進行簡式審
    判程序，合先敘明。
二、認定犯罪事實所憑之證據及理由：
    訊據被告甲○○對於前揭犯罪事實迭於偵訊、本院準備程序
    及簡式審判程序時均坦承不諱，核與被害人乙○○於警詢、
    偵訊中指訴情節相符（見95年度偵字第2390號偵查卷影印卷
    【下稱第2390號卷】第5至8頁、第164至166頁），並有新盛
    汽車有限公司承修帳單、中國信託商業銀行信用卡消費明細
    表、中國信託商業銀行95年2月20日法催第1220號遲繳通知
    函、新竹市警察局受理各類案件紀錄表、安信信用卡股份有
    限公司95年5月19日（95）安信總字第672號函暨所附信用卡
    申請資料及遭盜刷明細表、香港商香港上海匯豐銀行95年5
    月25日（95）港匯銀卡字第6273號函暨所附信用卡申請資料
    、臺灣新光商業銀行股份有限公司95年6月2日新光銀信卡字
    第2281號函暨所附信用卡申請資料及帳單明細影本各乙份附
    卷可稽（見第2390號卷第14頁、第34至35頁、第55頁、第60
    頁、第66至69頁、第94至96頁、第120至122頁）。此外，復
    有附表一至附表四所示信用卡繳款明細、簽帳單影本及其上
    偽造之署押簽名可憑。綜上事證，堪認被告自白與事實相符
    ，本件事證明確，被告犯行均洵堪認定，自應依法予以論罪
    科刑。
三、論罪：
(一)、罪名之認定：
   1、按在信用卡背面簽名欄簽名，自形式上整體觀察，即足以
      知悉係表示信用卡之簽名者於信用卡有效期限內有權使用
      該信用卡之辨識及證明，並非依習慣或特約表示一定用意
      之證明，性質上係屬刑法第210條之私文書（最高法院93
      年度第2次刑事庭會議決議參照）。
   2、至於簽帳單則具有持卡人與特約商店之交易契約書，及持
      卡人請求發卡銀行撥款之請求書或指示文件之性質，持卡
      人向特約商店消費後簽名於1式2聯之簽帳單上，再由特約
      商店交付其中第一聯客戶存查聯予持卡人收執，該第一聯
      由持卡人簽名意指持卡人同意依據信用卡持卡人合約條件
      ，一經使用或訂購商品，均應按簽帳單之全部金額，付款
      予發卡銀行，故持卡人於該簽帳單簽名其用意係對所簽之
      金額負責之意，該簽帳單之性質為私文書甚明。
   3、再按持信用卡交易，基本上於信用卡中心不依契約給付持
      卡人所消費之帳款予特約商店時，持卡人對於特約商店仍
      直接負有給付價金義務，從而持信用卡交易與通常之買賣
      並無差異，僅在價金給付後由發卡銀行經由信用卡中心代
      為付帳，而發卡銀行經由信用卡中心給付特約商店價金時
      ，則就事後之權利關係發生變動，亦即由持卡人對於發卡
      銀行負擔給付價金債務而已。是持卡人與特約商店間之交
      易，乃係以信任關係為基礎之授信契約，倘持卡人並無支
      付價金之意思與能力，而向特約商店提示信用卡消費，係
      屬對特約商店店員施行詐術。
(二)、成立罪名：
   1、本件共犯黃佩棋於附表一至附表四所示信用卡之背面偽造
      「乙○○」之署押簽名，表示「乙○○」於各該信用卡有
      效期限內為有權使用信用卡之辨識及證明；嗣並偕同被告
      甲○○於附表一至附表四所示時地，持各該信用卡刷卡詐
      騙消費，且於附表一至附表三、附表四編號一至編號九、
      編號十一、編號十二、編號十五、編號十六所示各次消費
      時，分別在1式2聯之簽帳單上偽造「乙○○」之署押簽名
      ，再將第二聯之簽帳單特約商店存根聯持交各該店家留存
      而行使之，並因此使特約商店店員均陷於錯誤，而分別交
      付商品，或提供勞務、服務、同意予以扣款繳交電信費之
      利益，自均足生損害於乙○○、中信銀行、新光銀行、匯
      豐銀行、安信銀行對信用卡持有人消費管理之正確性及各
      該特約商店無訛。
   2、核被告甲○○所為，就事實欄一 (一) 部分（即附表一、
      附表二、附表四編號三、編號十一至編號十五所示各次消
      費），均係犯刑法第216條、第210條之行使偽造私文書罪
      及第339條第1項之詐欺取財罪；就事實欄一 (二) 部分（
      即附表三、附表四編號一、編號二、編號四至編號十、編
      號十六所示各次消費），均係犯刑法第216條、第210條之
      行使偽造私文書罪及第339條第2項之詐欺得利罪。
(三)、不另論罪：被告在簽帳單上偽造署押之之低度行為，應為
      偽造私文書之高度行為吸收；偽造私文書之低度行為，亦
      應為其後行使偽造私文書之高度行為所吸收，均不另論罪
      。
(四)、共同正犯：被告與黃佩棋間，就如附表一至附表四所示各
      次犯行，均有犯意聯絡及行為分擔，均應論以共同正犯（
      共同正犯部分，詳後述）。
(五)、連續犯：被告先後多次行使偽造私文書、詐欺取財及詐欺
      得利犯行，均時間緊接，手法相同，所犯均係犯罪構成要
      件相同之罪名，顯均係基於概括犯意為之，皆為連續犯，
      應依修正前刑法第56條之規定，各論以連續行使偽造私文
      書罪、連續詐欺取財罪及連續詐欺得利罪，並均依法各加
      重其刑（連續犯部分，詳後述）。
(六)、牽連犯：被告使用附表一至附表四所示各該信用卡至特約
      商店刷卡，達成其詐騙消費之目的，則其所犯連續行使偽
      造私文書罪、連續詐欺取財罪及連續詐欺得利罪間，有方
      法與目的之牽連關係，為牽連犯，應依修正前刑法第55條
      後段之規定，從一重之連續行使偽造私文書罪處斷（牽連
      犯部分，詳後述）。
四、科刑：
(一)、新舊法之比較適用：被告行為後，刑法業於94年2月2日修
      正公布，95年7月1日施行。按行為後法律有變更者，適用
      行為時之法律，但行為後之法律有利於行為人者，適用最
      有利於行為人之法律，修正後刑法第2條第1項定有明文。
      此條規定係規範行為後法律變更所生新舊法律比較適用之
      準據法，本身尚無新舊法比較之問題，於新法施行後，應
      一律適用新法第2條第1項之規定，為「從舊從輕」之比較
      。經查：
   1、本件被告行為時之刑法第339條第1項詐欺取財罪、同條第
      2項詐欺得利罪之法定刑均為「5年以下有期徒刑、拘役或
      科或併科1,000元以下罰金。」，又依被告行為時之刑法
      第33條第5款規定：罰金為1元以上。是被告行為時法定刑
      罰金刑部分，經依現行法規所定貨幣單位折算新臺幣條例
      第2條規定折算為新臺幣後，均為新臺幣3元以上30,000元
      以下。而95年7月1日公布施行之刑法第33條第5款規定：
      罰金為新臺幣1,000元以上。另刑法施行法第1條之1規定
      ：「中華民國94年1月7日刑法修正施行後，刑法分則編所
      定罰金之貨幣單位為新臺幣。94年1月7日刑法修正時，刑
      法分則編未修正之條文有定有罰金者，自94年1月7日刑法
      修正施行後，就其所定數額提高為30倍。但72年6月26日
      至94年1月7日新增或修正之條文，就其所定數額提高為3
      倍」。而刑法第339條第1項、同條第2項均係刑法分則未
      修正之條文，是依上開規定，罰金部分均應提高為30倍。
      因此，修正後刑法第339條第1項、同條第2項法定刑罰金
      刑部分均為新臺幣1,000元以上30,000元以下。經比較新
      、舊法之結果，被告行為時之舊法對其較為有利。
   2、修正公布前刑法第28條：「二人以上共同實施犯罪之行為
      者，皆為正犯」之規定，固已修正為：「二人以上共同實
      行犯罪之行為者，皆為正犯」，惟上述用語上之修正，乃
      因「實施」一詞之範圍，在解釋上是否包括「陰謀共同正
      犯」及「預備共同正犯」存有爭議，為杜爭議，明白宣示
      本條不包括「陰謀共同正犯」及「預備共同正犯」，但仍
      包括共謀共同正犯，乃將「實施」修正為「實行」。是此
      項修正之結果，對於本件被告不生有利或不利之情形，應
      依修正後刑法第2條第1項前段，適用行為時之舊法即修正
      前刑法第28條之規定即可。
   3、被告行為後，刑法第56條連續犯之規定業已刪除，則被告
      之犯行，因行為後新法業已刪除連續犯之規定，此刪除雖
      非犯罪構成要件之變更，但顯已影響行為人刑罰之法律效
      果，自屬法律有變更，而連續犯係加重其刑二分之一，與
      修正後刑法採併合處罰規定，依修正後刑法第2條第1項規
      定，比較新、舊法結果，仍應適用較有利於被告之行為時
      法律即舊法論以連續犯。
   4、刑法第55條後段牽連犯之規定，新法業已刪除，此刪除並
      非犯罪構成要件之變更，但顯已影響行為人刑罰之法律效
      果，自亦屬法律有變更，應同有修正後刑法第2條第1項之
      適用。本件被告行使偽造私文書之目的，係在於詐欺取財
      或詐欺得利，所犯上開各罪間，有方法目的之牽連關係，
      為牽連犯，依修正前即行為時之規定，應從一重之連續行
      使偽造私文書罪處斷；依修正後之刑法既已刪除牽連犯之
      規定，則所犯上述各罪應依數罪併罰之規定分論併罰。比
      較新舊法之規定，修正後之規定並非較有利於被告，依修
      正後刑法第2條第1項之規定，應適用行為時之法律，即適
      用修正前刑法第55條後段牽連犯之規定，從一重之連續行
      使偽造私文書罪處斷。
   5、刑法第41條有關易科罰金之規定，行為時即修正前刑法第
      41條第1項前段規定：「犯最重本刑為5年以下有期徒刑以
      下之刑之罪，而受6個月以下有期徒刑或拘役之宣告，因
      身體、教育、職業、家庭之關係或其他正當事由，執行顯
      有困難者，得以1元以上3元以下折算1日，易科罰金」，
      而被告行為時之易科罰金折算標準，依修正前罰金罰鍰提
      高標準條例第2條前段（現已刪除）規定，就其原定數額
      提高為100倍折算1日，則被告行為時之易科罰金折算標準
      ，應以銀元300元折算1日，經折算為新臺幣後，應係以新
      臺幣900元折算為1日。裁判時即修正後刑法第41條第1項
      前段則規定：「犯最重本刑為5年以下有期徒刑以下之刑
      之罪，而受6個月以下有期徒刑或拘役之宣告者，得以新
      臺幣1,000元、2,000元或3,000元折算1日，易科罰金」，
      比較修正前、後之易科罰金折算標準，以行為時即修正前
      之規定，較有利於被告。
   6、綜上所述，本件上開罪刑之比較結果，認適用裁判時之新
      法對被告均非較為有利，自應依修正後刑法第2條第1項前
      段，適用被告行為時之上開修正前刑法規定，以為論處。
      另從刑附屬於主刑，除法律有特別規定者外，依主刑所適
      用之法律，是本件如前所述應適用修正前之刑法規定，則
      從刑部分（即沒收之相關規定）自應適用修正前之刑法規
      定。
(二)、量刑：爰審酌被告不思以己力賺取所需，多次任意以持他
      人名義信用卡刷卡及偽造他人署押之方式，四處詐騙消費
      ，視法律為無物，並嚴重危害社會經濟、金融交易秩序，
      損及發卡銀行及他人權益，惟本件盜刷之金額非鉅，被告
      犯後坦承全部犯行，態度尚可等一切情狀，量處如主文所
      示之刑，以資懲儆。
(三)、沒收：附表一至附表四所示信用卡共4張，及附表一至附
      表三、附表四編號一至編號九、編號十一、編號十二、編
      號十五、編號十六所示簽帳單客戶存查聯共23紙，雖均未
      扣案，然並無證據足以證明業已滅失，且分別屬被告與共
      犯犯罪所用及所得之物，仍應各依修正前刑法第38條第1
      項第2款、第3款之規定宣告沒收，至於前揭信用卡上偽造
      之「乙○○」署押簽名共4枚、簽帳單客戶存查聯上偽造
      之「乙○○」署押簽名共23枚，因其上偽造之署押簽名均
      已連同信用卡、簽帳單一併沒收，即無庸再予以宣告沒收
      。而附表一至附表三、附表四編號一至編號九、編號十一
      、編號十二、編號十五、編號十六所示簽帳單特約商店存
      根聯共23紙，業經被告甲○○或共犯黃佩棋提出予各該特
      約商店存查，非被告所有，固不得宣告沒收，但該等簽帳
      單特約商店存根聯持卡人簽名欄上偽造之「乙○○」署押
      簽名共23枚，仍應依刑法第219條之規定併予宣告沒收。
據上論斷，應依刑事訴訟法第273條之1第1項、第299條第1項前
段、刑法第2條第1項前段、刑法第216條、第210條、第339條第1
項、第2項、第219條、修正前刑法第28條、第56條、第55條後段
、第38條第1項第2款、第3款，判決如主文。
本案經檢察官林奕到庭執行職務。
中    華    民    國    96    年     3    月    15    日
                  刑事第三庭  法  官  林惠君
以上正本證明與原本無異。
如不服本判決應於收受本判決後10日內向本院提出上訴書狀，其
未敘述上訴理由者，並得於提起上訴後10日內向本院補提理由書
狀（均須按他造當事人之人數附繕本）（切勿「逕送上級法院」
）。
中    華    民    國    96    年     3    月    15    日
                              書記官  蔣淑君
附錄本案論罪科刑法條：
刑法第216條
行使第210條至第215條之文書者，依偽造、變造文書或登載不實
事項或使登載不實事項之規定處斷。
刑法第210條
偽造、變造私文書，足以生損害於公眾或他人者，處5年以下有
期徒刑。
刑法第339條
意圖為自己或第三人不法之所有，以詐術使人將本人或第三人之
物交付者，處5年以下有期徒刑、拘役或科或併科1000元以下罰
金。
以前項方法得財產上不法之利益或使第三人得之者，亦同。
附表一：
┌───────────────────────────────────┐
│中信銀行卡號0000-0000-0000-0000號信用卡                               │
├──┬────┬───────┬────┬──────┬───────┤
│編號│盜刷時間│(1)盜刷地點（特│盜刷金額│簽帳單上偽造│備          註│
│    │        │  約商店名稱）│（新臺幣│署押數      │              │
│    │        │(2)盜刷即偽造署│，下同）│            │              │
│    │        │  押行為人    │        │            │              │
├──┼────┼───────┼────┼──────┼───────┤
│ 一 │94年4月6│(1)中國石油股份│ 1,000元│於簽帳單（ 1│簽帳單影本未據│
│    │日 7時46│  有限公司民華│        │式 2聯）上偽│函覆附卷      │
│    │分      │  站          │        │造「乙○○」│              │
│    │        │(2)黃佩棋      │        │之署押簽名 2│              │
│    │        │              │        │枚          │              │
├──┼────┼───────┼────┼──────┼───────┤
│ 二 │94年4月7│(1)中國石油股份│ 1,000元│於簽帳單（ 1│簽帳單影本未據│
│    │日14時28│  有限公司民華│        │式 2聯）上偽│函覆附卷      │
│    │分      │  站          │        │造「乙○○」│              │
│    │        │(2)黃佩棋      │        │之署押簽名 2│              │
│    │        │              │        │枚          │              │
├──┼────┼───────┼────┼──────┼───────┤
│ 三 │94年4月9│(1)中國石油股份│ 1,000元│於簽帳單（ 1│簽帳單影本未據│
│    │日11時44│  有限公司民華│        │式 2聯）上偽│函覆附卷      │
│    │分      │  站          │        │造「乙○○」│              │
│    │        │(2)黃佩棋      │        │之署押簽名 2│              │
│    │        │              │        │枚          │              │
├──┼────┼───────┼────┼──────┼───────┤
│ 四 │94年4月1│(1)中國石油股份│   825元│於簽帳單（ 1│簽帳單影本未據│
│    │2日9時36│  有限公司車容│        │式 2聯）上偽│函覆附卷      │
│    │分      │  坊          │        │造「乙○○」│              │
│    │        │(2)黃佩棋      │        │之署押簽名 2│              │
│    │        │              │        │枚          │              │
├──┼────┼───────┼────┼──────┼───────┤
│ 五 │94年12月│(1)中國石油股份│ 2,020元│於簽帳單（ 1│簽帳單影本未據│
│    │15日12時│  有限公司北大│        │式 2聯）上偽│函覆附卷      │
│    │6分     │  路站        │        │造「乙○○」│              │
│    │        │(2)黃佩棋      │        │之署押簽名 2│              │
│    │        │              │        │枚          │              │
├──┼────┼───────┼────┼──────┼───────┤
│ 六 │94年12月│(1)衣工場WEAR  │   751元│於簽帳單（ 1│簽帳單影本未據│
│    │15日13時│(2)黃佩棋      │        │式 2聯）上偽│函覆附卷      │
│    │3分     │              │        │造「乙○○」│              │
│    │        │              │        │之署押簽名 2│              │
│    │        │              │        │枚          │              │
├──┼────┼───────┼────┼──────┼───────┤
│ 七 │94年12月│(1)屈臣氏北大分│   532元│於簽帳單（ 1│簽帳單影本未據│
│    │15日17時│  公司        │        │式 2聯）上偽│函覆附卷      │
│    │31分    │(2)黃佩棋      │        │造「乙○○」│              │
│    │        │              │        │之署押簽名 2│              │
│    │        │              │        │枚          │              │
├──┴────┴───────┴────┴──────┴───────┤
│合計刷卡金額共 7,128元；偽造之「乙○○」署押簽名共14枚                │
└───────────────────────────────────┘
附表二：
┌───────────────────────────────────┐
│新光銀行卡號0000-0000-0000-0000號信用卡                               │
├──┬────┬───────┬────┬──────┬───────┤
│編號│盜刷時間│(1)盜刷地點（特│盜刷金額│簽帳單上偽造│備          註│
│    │        │  約商店名稱）│        │署押數      │              │
│    │        │(2)盜刷即偽造署│        │            │              │
│    │        │  押行為人    │        │            │              │
├──┼────┼───────┼────┼──────┼───────┤
│ 一 │94年6月2│(1)愛買超市新竹│   364元│於簽帳單（ 1│簽帳單影本見第│
│    │3日10時5│  店          │        │式 2聯）上偽│2390號卷第 128│
│    │0分     │(2)黃佩棋      │        │造「乙○○」│頁            │
│    │        │              │        │之署押簽名 2│              │
│    │        │              │        │枚          │              │
├──┼────┼───────┼────┼──────┼───────┤
│ 二 │94年6月2│(1)愛買超市新竹│   540元│於簽帳單（ 1│簽帳單影本見第│
│    │3日10時5│  店          │        │式 2聯）上偽│2390號卷第 129│
│    │9分     │(2)黃佩棋      │        │造「乙○○」│頁            │
│    │        │              │        │之署押簽名 2│              │
│    │        │              │        │枚          │              │
├──┴────┴───────┴────┴──────┴───────┤
│合計刷卡金額共 904元；偽造之「乙○○」署押簽名共 4枚                  │
└───────────────────────────────────┘
附表三：
┌────────────────────────────────┐
│匯豐銀行卡號0000-0000-0000-0000號信用卡                         │
├────┬───────┬────┬──────┬───────┤
│盜刷時間│(1)盜刷地點（特│盜刷金額│簽帳單上偽造│備          註│
│        │  約商店名稱）│        │署押數      │              │
│        │(2)盜刷即偽造署│        │            │              │
│        │  押行為人    │        │            │              │
├────┼───────┼────┼──────┼───────┤
│94年9月2│(1)新盛汽車有限│ 8,500元│於簽帳單（ 1│簽帳單影本見第│
│0日17時3│  公司        │        │式 2聯）上偽│2390號卷第15頁│
│9分     │(2)甲○○      │        │造「乙○○」│              │
│        │              │        │之署押簽名 2│              │
│        │              │        │枚          │              │
└────┴───────┴────┴──────┴───────┘
附表四：
┌───────────────────────────────────┐
│安信銀行卡號0000-0000-0000-0000號（起訴書附表就該卡號末四碼誤載為2097 │
│）信用卡                                                              │
├──┬────┬───────┬────┬──────┬───────┤
│編號│盜刷時間│(1)盜刷地點（特│盜刷金額│簽帳單上偽造│備          註│
│    │        │  約商店名稱）│        │署押數      │              │
│    │        │(2)盜刷即偽造署│        │            │              │
│    │        │  押行為人    │        │            │              │
├──┼────┼───────┼────┼──────┼───────┤
│ 一 │94年6月2│(1)新盛汽車有限│13,797元│於簽帳單（ 1│簽帳單影本見第│
│    │0日13時1│  公司        │        │式 2聯）上偽│2390號卷第92頁│
│    │分      │(2)甲○○      │        │造「乙○○」│              │
│    │        │              │        │之署押簽名 2│              │
│    │        │              │        │枚          │              │
├──┼────┼───────┼────┼──────┼───────┤
│ 二 │94年6月2│(1)佳緹商務汽車│   600元│於簽帳單（ 1│簽帳單影本見第│
│    │2日23時1│  旅館        │        │式 2聯）上偽│2390號卷第91頁│
│    │1分     │(2)甲○○      │        │造「乙○○」│              │
│    │        │              │        │之署押簽名 2│              │
│    │        │              │        │枚          │              │
├──┼────┼───────┼────┼──────┼───────┤
│ 三 │94年7月9│(1)太平洋SOGO百│   277元│於簽帳單（ 1│簽帳單影本見第│
│    │日21時  │  貨新竹店    │        │式 2聯）上偽│2390號卷第81頁│
│    │        │(2)黃佩棋      │        │造「乙○○」│              │
│    │        │              │        │之署押簽名 2│              │
│    │        │              │        │枚          │              │
├──┼────┼───────┼────┼──────┼───────┤
│ 四 │94年7月1│(1)華泰大飯店  │   400元│於簽帳單（ 1│簽帳單影本見第│
│    │1日0時39│(2)黃佩棋      │        │式 2聯）上偽│2390號卷第80頁│
│    │分      │              │        │造「乙○○」│              │
│    │        │              │        │之署押簽名 2│              │
│    │        │              │        │枚          │              │
├──┼────┼───────┼────┼──────┼───────┤
│ 五 │94年7月1│(1)華泰大飯店  │   700元│於簽帳單（ 1│簽帳單影本見第│
│    │2日23時3│(2)黃佩棋      │        │式 2聯）上偽│2390號卷第79頁│
│    │0分     │              │        │造「乙○○」│              │
│    │        │              │        │之署押簽名 2│              │
│    │        │              │        │枚          │              │
├──┼────┼───────┼────┼──────┼───────┤
│ 六 │94年7月1│(1)豪美旅店    │   500元│於簽帳單（ 1│簽帳單影本見第│
│    │4日3時35│(2)黃佩棋      │        │式 2聯）上偽│2390號卷第86頁│
│    │分      │              │        │造「乙○○」│              │
│    │        │              │        │之署押簽名 2│              │
│    │        │              │        │枚          │              │
├──┼────┼───────┼────┼──────┼───────┤
│ 七 │94年7月1│(1)真善美汽車旅│   600元│於簽帳單（ 1│簽帳單影本見第│
│    │5日4時27│  館          │        │式 2聯）上偽│2390號卷第90頁│
│    │分      │(2)黃佩棋      │        │造「乙○○」│              │
│    │        │              │        │之署押簽名 2│              │
│    │        │              │        │枚          │              │
├──┼────┼───────┼────┼──────┼───────┤
│ 八 │94年7月1│(1)豪美旅店    │ 1,040元│於簽帳單（ 1│簽帳單影本見第│
│    │6日23時4│(2)黃佩棋      │        │式 2聯）上偽│2390號卷第85頁│
│    │8分     │              │        │造「乙○○」│              │
│    │        │              │        │之署押簽名 2│              │
│    │        │              │        │枚          │              │
├──┼────┼───────┼────┼──────┼───────┤
│ 九 │94年7月1│(1)豪美旅店    │   920元│於簽帳單（ 1│簽帳單影本見第│
│    │7日11時3│(2)黃佩棋      │        │式 2聯）上偽│2390號卷第78頁│
│    │6分     │              │        │造「乙○○」│              │
│    │        │              │        │之署押簽名 2│              │
│    │        │              │        │枚          │              │
├──┼────┼───────┼────┼──────┼───────┤
│ 十 │94年7月2│(1)和信電訊股份│ 1,999元│     無     │信用卡繳款明細│
│    │0日14時1│  有限公司    │（繳納94│            │影本見第2390號│
│    │1分     │(2)黃佩棋（以告│年 6月份│            │卷第84頁      │
│    │        │　知卡號等信用│電信費帳│            │              │
│    │        │  卡資料之方式│單）    │            │              │
│    │        │  授權扣款消費│        │            │              │
│    │        │  ，尚無偽造簽│        │            │              │
│    │        │  帳單之行為）│        │            │              │
├──┼────┼───────┼────┼──────┼───────┤
│十一│94年7月2│(1)太平洋SOGO百│ 1,477元│於簽帳單（ 1│簽帳單影本見第│
│    │1日18時3│  貨新竹店    │        │式 2聯）上偽│2390號卷第73頁│
│    │4分     │(2)黃佩棋      │        │造「乙○○」│              │
│    │        │              │        │之署押簽名 2│              │
│    │        │              │        │枚          │              │
├──┼────┼───────┼────┼──────┼───────┤
│十二│94年7月2│(1)太平洋SOGO百│   247元│於簽帳單（ 1│簽帳單影本見第│
│    │1日18時5│  貨新竹店    │        │式 2聯）上偽│2390號卷第77頁│
│    │4分     │(2)黃佩棋      │        │造「乙○○」│              │
│    │        │              │        │之署押簽名 2│              │
│    │        │              │        │枚          │              │
├──┼────┼───────┼────┼──────┼───────┤
│十三│94年7月2│(1)太平洋SOGO百│   218元│     無     │簽帳單影本見第│
│    │1日19時 │  貨新竹店美食│（免簽名│            │2390號卷第76頁│
│    │        │  街          │）      │            │              │
│    │        │(2)黃佩棋（僅刷│        │            │              │
│    │        │  卡消費，尚無│        │            │              │
│    │        │　偽造簽帳單之│        │            │              │
│    │        │  行為）      │        │            │              │
├──┼────┼───────┼────┼──────┼───────┤
│十四│94年8月1│(1)太平洋SOGO百│   630元│     無     │簽帳單影本見第│
│    │5日11時4│  貨新竹店美食│（免簽名│            │2390號卷第75頁│
│    │9分     │  街          │）      │            │              │
│    │        │(2)黃佩棋（僅刷│        │            │              │
│    │        │  卡消費，尚無│        │            │              │
│    │        │　偽造簽帳單之│        │            │              │
│    │        │  行為）      │        │            │              │
├──┼────┼───────┼────┼──────┼───────┤
│十五│94年10月│(1)中國石油股份│ 1,000元│於簽帳單（ 1│簽帳單影本見第│
│    │10日    │  有限公司民華│        │式 2聯）上偽│2390號卷第87頁│
│    │        │  站          │        │造「乙○○」│              │
│    │        │(2)黃佩棋      │        │之署押簽名 2│              │
│    │        │              │        │枚          │              │
├──┼────┼───────┼────┼──────┼───────┤
│十六│95年1月1│(1)華泰大飯店  │   700元│於簽帳單（ 1│簽帳單影本見第│
│    │8日16時4│(2)黃佩棋      │        │式 2聯）上偽│2390號卷第79頁│
│    │5分     │              │        │造「乙○○」│              │
│    │        │              │        │之署押簽名 2│              │
│    │        │              │        │枚          │              │
├──┴────┴───────┴────┴──────┴───────┤
│合計刷卡金額共25,105元；偽造之「乙○○」署押簽名共26枚                │
└───────────────────────────────────┘
